# 请教陈版主 NDF业务为何不使用套期保值会计

提问人：鲤棠 时间：2011-07-25 16:49:32
NDF 即无本金远期交割 (Non-Deliverable Forward，简称NDF)即到期只交收协议汇率与实际汇率的差额，不用交割本金，结算是用可以自由兑换的货币，不需用不能自由兑换的货币，故称之为无本金远期交割。
有好几家上市公司用这一衍生工具来进行套期保值，但都是用《企业会计准则第 22 号——金融工具确认和计量》来计量，为什么不能用“第 24 号——套期保值”来计量啊？是不符合哪条规定了？

回答人：chenyiwei
赞同nikankan意见。由于现行会计准则对套期会计方法的运用规定了非常严格的条件，一般企业达不到要求（例如，按照国内企业的管理水平，绝大部分不符合其中的第一项即文档要求），并且套期会计方法的运用涉及有效性测试，成本较高，所以实务中很少有企业使用。 需要强调的是：即使企业从事衍生工具交易主要是基于套期保值而不是投机交易的意图，也并不意味着要使用套期会计方法。